【裁判字號】    91,訴,3383
【裁判日期】    920402
【裁判案由】    毒品危害防制條例
【裁判全文】
臺灣高雄地方法院刑事判決                        九十一年度訴字第三三八三號
    公  訴  人  臺灣高雄地方法院檢察署檢察官
    被      告  乙○○
右列被告因違反毒品危害防制條例案件，經檢察官提起公訴（九十一年度偵字第二三
一二０號），本院判決如左：
    主  文
乙○○轉讓第二級毒品，處有期徒刑陸月，如易科罰金，以參佰元（即新臺幣玖佰元
）折算壹日。
    事  實
一、乙○○於九十一年十月十三日下午六時許，在高雄市○○區○○路享溫馨ＫＴＶ
    店，基於轉讓第二級毒品之犯意，轉讓第二級毒品ＭＤＭＡ半顆予甲○○施用，
    嗣於同年月十八日下午十一時三十分許，在高雄市○○區○○路四七二巷二十八
    號四樓為警查獲，並扣得ＭＤＭＡ黃色錠劑六十顆、含有Ｋ他命成分之粉末六包
    （驗後毛重六十六．八公克，驗前毛重六十七公克）、含Ｄｉａｚｅｐａｍ成分
    之紅色膠囊九顆、夾鏈袋八百個、空膠囊一千四百十七顆、Ｋ他命吸食器十組、
    吸食器蓋子七個、電子磅秤一台、吸管四支、分裝杓四支、瓷盤一個及摩托羅拉
    Ｖ八０八八手機一具。
二、案經高雄市政府警察局三民第二移送臺灣高雄地方法院檢察署檢察官偵查起訴。
    理  由
一、訊據被告失口否認有任轉讓ＭＤＭＡ之犯行，辯稱：半顆ＭＤＭＡ是我放在桌上
    ，我去上廁所，他自己拿去吃的云云，惟：
  (一)被告於偵查中自承：「（問：有無拿ＭＤＭＡ給甲○○施用？）拿一次半顆，在
    『享溫馨』施用」等語（見偵查卷第十六頁）；核與證人甲○○於警訊及偵查中
    證述：「（問：妳所吸用之第二級毒品ＭＤＭＡ來源為何？）是我朋友乙○○他
    給我的」（見警卷第十頁）、「（問：ＭＤＭＡ何人給你的？）乙○○拿給我。
    」、「（問：何時？何地？給你幾次？）就是我在享溫馨ＫＴＶ，他半顆給我」
    等語（見偵查卷第十五頁）相符；且證人甲○○於本院審理仍證稱：「我在九十
    一年十月十三日在高雄市享溫馨ＫＴＶ有施用第二級毒品ＭＤＭＡ，這些毒品是
    我跟乙○○要的。我問他有沒有，他說有，然後我就跟他借，然後他拿給我，之
    後他去接電話，我就吃下去，因為只有半顆，我想沒有關係，後來他很生氣。」
    等語（見本院九十二年三月十九日審判筆錄），足悉被告所辯顯係事後卸責之詞
    ，不足採信。
  (二)又證人吳家豪於本院審理時證述：「（問：被告拿ＭＤＭＡ給甲○○的事是否知
    情？）當時我在場，幾號包廂不記得，有十幾個人。當時甲○○是我帶她去的，
    我有叫被告不要給甲○○，甲○○有說要看，我知道被告有拿給她看，但是沒有
    給她吃。當時被告的搖頭丸及包包都放在桌上。．．當時為何剩下半顆我不知道
    ，被告是拿一顆給甲○○看。」等語（見本院九十二年三月十九日審判筆錄），
    然依上開被告偵查中之陳述及證人甲○○之證述，均指明僅有半顆ＭＤＭＡ，與
    證人吳家豪所證述之一顆ＭＤＭＡ殊不相符，證人吳家豪之證述既有瑕疵，即難
    遽以置信而為有利被告之證據；另證人孫亞琪於本院審理時證述：「當時甲○○
    有說要看一下，後來ＭＤＭＡ放在桌上，被告去接電話，我們不知道甲○○有吃
    那半顆。」等語（見本院九十二年三月十九日審判筆錄），惟依證人甲○○於偵
    查中證述：「（問：孫亞琪是否在場？）沒有」等語（見偵查卷第十五頁），是
    證人孫亞琪既未在場，加以其為被告之女友身分，可知證人孫亞琪前開證述，顯
    係迴護被告之詞，不足採信。
  (三)綜上，本件事證明確，被告犯行應堪認定。
二、按ＭＤＭＡ係屬第二級毒品，毒品危害防制條例第二條第二項規定甚明。核被告
    所為，係犯毒品危害防制條例第八條第二項之轉讓第二級毒品罪。又被告轉讓前
    之持有第二級毒品ＭＤＭＡ之行為，應為其後轉讓之階段行為所吸收，不另論罪
    。爰審酌被告轉讓毒品供人施用，戕害他人身體健康，惟轉讓之數量甚少，純因
    一時貪歡，偶發為之，惡性尚非重大及其犯罪之手段、所生危害等一切情狀，量
    處如主文所示之刑，並諭知易科罰金之折算標準，以資懲儆。至扣案ＭＤＭＡ黃
    色錠劑六十顆、含有Ｋ他命成分之粉末六包（驗後毛重六十六．八公克，驗前毛
    重六十七公克）、含Ｄｉａｚｅｐａｍ成分之紅色膠囊九顆、夾鏈袋八百個、空
    膠囊一千四百十七顆、Ｋ他命吸食器十組、吸食器蓋子七個、電子磅秤一台、吸
    管四支、分裝杓四支、瓷盤一個及摩托羅拉Ｖ八０八八手機一具，係於九十九十
    一年十月十八日所查獲，無從證明與被告於同年月十三日之轉讓行為有關連性，
    自不得於本案為沒收之諭知。
三、據上論斷，應依刑事訴訟法第二百九十九條第一項前段，毒品危害防制條例第八
    條第第二項，刑法第十一條前段、第四十一條第一項前段，罰金罰鍰提高標準條
    例第二條，判決如主文。
本案經檢察官陳建年到庭執行職務。
中      華      民      國      九十二      年      四      月    二    日
                                  臺灣高雄地方法院刑事第七庭
                                      法  官  曾吉雄
右正本證明與原本無異。
如不服本判決，應於判決送達後十日內，向本院提出上訴狀。
                                      書記官   唐美玲
中    華    民    國    九十二    年      四       月        三        日
附錄本案論罪科刑法條
毒品危害防制條例第八條：
轉讓第二級毒品者，處六月以上五年以下有期徒刑，得併科新台幣七十萬元以下罰金
。


司法院資訊處製作；財團法人民間司法改革基金會備份。
